最高法院刑事判決
111年度台上字第5085號
上  訴  人  林威齊                     


上列上訴人因違反毒品危害防制條例等罪案件，不服臺灣高等法
院中華民國111年8月24日第二審判決（111年度上訴字第2347號
，起訴案號：臺灣桃園地方檢察署110年度偵字第24093、24154
號），提起上訴，本院判決如下：
    主  文
上訴駁回。
    理  由
一、按刑事訴訟法第377條規定：上訴於第三審法院，非以判決
    違背法令為理由，不得為之。是提起第三審上訴，應以原判
    決違背法令為理由，係屬法定要件。如果上訴理由書狀並非
    依據卷內訴訟資料，具體指摘原判決不適用何種法則或如何
    適用不當，或所指摘原判決違法情事，顯與法律規定得為第
    三審上訴理由之違法情形不相適合時，均應認其上訴為違背
    法律上之程式，予以駁回。
二、本件原判決認定上訴人林威齊有如其事實欄（下稱事實欄）
    一、㈠及㈡所載犯行，因而維持第一審就事實欄一、㈠所示犯
    行，論處上訴人犯毒品危害防制條例第4條第6項、第3項之
    販賣第三級毒品未遂，以及就事實欄一、㈡所示犯行，論處
    上訴人犯藥事法第83條第1項之轉讓禁藥罪刑，暨諭知相關
    沒收之判決，駁回上訴人在第二審之上訴，已詳敘其認定犯
    罪事實所憑證據及認定之理由。核其所為論斷說明，俱有卷
    內訴訟資料可資覆按，從形式上觀察，原判決並無足以影響
    其判決結果之違法情形存在。
三、上訴意旨略以：上訴人犯後態度良好，與第一審共同被告即
    共同正犯游恩昊犯罪情節一致，然游恩昊於第一審經宣告緩
    刑，原判決對上訴人則無，且量刑過重。  
四、惟按：刑罰之量定為事實審法院之職權，倘其量刑合於法律
    所規定之範圍，並無顯然失當或違反公平、比例及罪刑相當
    原則者，自不能任意指為違法而執為適法之第三審上訴理由
    。
　　原判決已敘明以上訴人之責任為基礎，並審酌刑法第57條所
    列各款事項而為量刑，既未逾越法定刑範圍，亦無顯然失當
    或違反公平、比例及罪刑相當原則之情形，自屬裁量權之適
    法行使，即無違法可言。又共同正犯之犯罪情節各有差異，
    所審酌之量刑具體情狀亦有不同，自不能僅以量刑輕重有別
    ，逕指為違法。再者，緩刑之宣告，應具備刑法第74條第1
    項所定之要件外，並須有可認為以暫不執行刑罰為適當之情
    形，始得為之。原判決已說明：上訴人前因違反毒品危害防
    制條例案件，經判處有期徒刑2月確定，與刑法第74條第1項
    規定之緩刑要件不合，無從宣告緩刑等旨，依上開說明，並
    無違法可指。上訴意旨徒就原判決已明確論斷說明之事項，
    以及量刑裁量權之適法行使，任意指為違法，顯與法律規定
    得為第三審上訴理由之違法情形不相適合。本件上訴均為違
    背法律上之程式，應予以駁回。
據上論結，應依刑事訴訟法第395條前段，判決如主文。
中　　華　　民　　國　　111 　年　　11　　月　　17　　日
                  刑事第五庭審判長法　官  李錦樑
                                  法　官  周政達
                                  法　官  錢建榮
                                  法　官  林婷立 
                                  法　官  蘇素娥
本件正本證明與原本無異
                                  書記官  杜佳樺 
中　　華　　民　　國　　111 　年　　11　　月　　24　　日